臺灣苗栗地方法院刑事判決
111年度訴字第263號
公  訴  人  臺灣苗栗地方檢察署檢察官
被      告  陳冠宇




上列被告因加重詐欺等案件，經檢察官提起公訴（110年度少連
偵字第80號），本院判決如下：
    主  文
庚○○被訴如起訴書附表一編號1、2所示部分（即告訴人丁○○、丙○○部分），公訴不受理。
    理  由
一、公訴意旨略以：被告庚○○、林○承（民國00年0月生，年籍詳
    卷，另案經警移送臺灣臺中地方法院少年法庭審理）、張嘉
    豪（另行通緝）於110年3月間某時，參與葉珈銘（另案通緝
    ）之3人以上，以實施詐術為手段，所組成具有持續性及牟
    利性之有結構性詐騙組織（參與犯罪組織罪嫌，另案審理中
    ）。本案詐欺牟利方式係由本案詐欺集團之成員施用詐術，
    使人陷於錯誤而匯款至人頭帳戶，再由詐欺犯罪集團擔任取
    簿手及車手之成員，至詐欺集團指定之便利商店領取人頭帳
    戶存摺及提款卡，再持該人頭帳戶提款卡將帳戶內之贓款領
    出，再依所約定之比例朋分，被告、張嘉豪、林○承均為本
    案詐欺集團之車手及取簿手。被告、張嘉豪、林○承及所屬
    本案詐欺集團成員，即共同意圖為自己不法之所有，基於3
    人以上共同詐欺取財及洗錢之犯意聯絡，由不詳姓名之上游
    詐騙集團成員以附表一所示之方式，詐騙丁○○等7人匯款，
    再由被告駕駛車牌號碼0000-00號自用小客車搭載張嘉豪、
    林○承2人，由林○承於附表二編號1至6所示時間、地點，提
    款6次共新臺幣73,830元；由張嘉豪於附表二編號7至12所示
    時間、地點，提款6次共新臺幣247,017元，再轉交給被告，
    被告再轉交給不詳姓名之上游詐騙集團成員，以此方式共同
    逃避警察機關追查金錢之流向。因認被告就附表一編號1、2
    部分，涉犯刑法第339條之4第1項第2款之3人以上共同詐欺
    取財罪及洗錢防制法第14條第1項之洗錢罪嫌等語（附表一
    編號3至7部分，另經本院判決）。
二、按同一案件繫屬於有管轄權之數法院者，由繫屬在先之法院
    審判之；案件有依第8條之規定不得為審判者，法院應諭知
    不受理之判決，並得不經言詞辯論為之，刑事訴訟法第8條
    前段、第303條第7款、第307條分別定有明文。是以同一案
    件繫屬於有管轄權之數法院，除已依刑事訴訟法第8條但書
    規定「經共同之直接上級法院裁定，亦得由繫屬在後之法院
    審判」者外，原則上應由繫屬在先之法院審判之。
三、經查，被告加入本案詐欺集團後，該詐欺集團成員詐騙告訴
    人丁○○、丙○○匯款並提領款項得逞，被告因而涉犯刑法第33
    9條之4第1項第2款之3人以上共同詐欺取財及洗錢防制法第1
    4條第1項之洗錢罪嫌，業經臺灣彰化地方檢察署檢察官於11
    1年1月11日以110年度偵字第5608、13004、14671號、110年
    度少連偵字第48、148號提起公訴，且於111年1月22日繫屬
    於臺灣彰化地方法院，由該院以111年度訴字第143號審理中
    （下稱前案），有前開起訴書及臺灣高等法院被告前案紀錄
    表各1份在卷可查（本院卷第209至222頁）。又本案係於111
    年5月17日繫屬於本院，其中被告被訴如起訴書附表一編號1
    、2所示部分，亦係有關被告共同參與本案詐欺集團詐騙告
    訴人丁○○、丙○○之犯行，此部分犯行與前案起訴之被告、犯
    罪事實均相同，顯屬同一案件。是本案起訴書附表一編號1
    、2所示告訴人丁○○、丙○○部分之犯罪事實，與前案為同一
    案件，自應由繫屬在先之臺灣彰化地方法院審判，繫屬在後
    之本院則不得為審判，爰不經言詞辯論，逕為諭知不受理之
    判決。
據上論斷，應依刑事訴訟法第303條第7款、第307條，判決如主
文。
中　　華　　民　　國　111 　　年　 　9 　　月　　15 　日
                  刑事第三庭  審判長法　官　羅貞元
　　                                法　官  郭世顏
   　　                             法　官　紀雅惠
以上正本證明與原本無異。
如不服本判決應於收受判決後20日內向本院提出上訴書狀，並應
敘述具體理由（均應附繕本）。告訴人或被害人如對本判決不服
者，應具備理由請求檢察官上訴，其上訴期間之計算係以檢察官
收受判決正本之日期為準。
中　　華　　民　　國　111 　　年　 　9 　　月　　15 　日
                                    書記官  陳信全
附表一
編號 被害人 詐騙時間及方式 匯款金額（新臺幣） 匯款帳戶 1 丁○○ 詐欺集團成員於110年3月15日下午3時40分許，撥打電話予丁○○，詐稱因付款設定錯誤，須解除設定，致丁○○陷於錯誤，依詐欺集團指示匯款。 29,988元、16,456元、6,060元、6,980元 郵局000-00000000000000 2 丙○○ 詐欺集團成員於110年3月15日夜間7時14分許，撥打電話予丙○○，詐稱誤登記為批發商的抬頭，致丙○○陷於錯誤，依詐欺集團指示匯款。 49,999元、18,108元 郵局000-00000000000000 3 辛○○ 詐欺集團成員於110年3月15日夜間，撥打電話予辛○○，詐稱金瑞文旅住宿的訂單因疏失誤登記為20筆訂單，致辛○○陷於錯誤，依詐欺集團指示匯款 99,987元、10,015元 玉山商業銀行000-0000000000000號帳戶 4 戊○○  詐欺集團成員於110年3月30日下午5時1分許，撥打電話予戊○○，詐稱以15,000元賣SONY電視，致戊○○陷於錯誤，操作自動櫃員機而匯款。 16,000元 中國信託商業銀行000-0000 000000000000號帳戶 5 乙○○ 詐欺集團成員於110年3月30日下午4時54分許，撥打電話予乙○○，詐稱誤將乙○○普通會員升級為高等會員，致乙○○陷於錯誤，依詐欺集團指示匯款 29,989元、20,000元 中國信託商業銀行000-0000 000000000000號帳戶 6 甲○○ 詐欺集團成員於110年3月15日某許，撥打電話予甲○○，詐稱誤將甲○○帳號升級為VIP，致甲○○陷於錯誤，依詐欺集團指示匯款。 ①49,985元 ②49,123元③49,985元④10,900元 兆豐商業銀行帳號000-0000 0000000號帳戶①、②及④中國信託商業銀行000-00 00000000000000號帳戶③ 7 己○○ 詐欺集團成員於110年3月15日下午3時40分許，撥打電話予己○○，詐稱因付款誤設定為預扣款，須解除設定，致己○○陷於錯誤，依詐欺集團指示匯款。 ①49,985元②28,123元③49,987元④49,987元⑤21,015元  玉山商業銀行000-0000000000000號帳戶①、②第一商 業銀行00000000000號帳戶③、④ 玉山商業銀行000-0000000000000號帳戶⑤ 
附表二
編號 提款時間 提款地點 1 110年3月15日下午5時9分 苗栗縣○○鎮○○路00○0號 2 110年3月15日下午5時11分 苗栗縣○○鎮○○路00○0號 3 110年3月15日下午5時28分 苗栗縣○○鎮○○路00○0號 4 110年3月15日夜間5時57分 苗栗縣○○鎮○○路00號 5 110年3月15日夜間6時1分 苗栗縣○○鎮○○路00號 6 110年3月15日夜間6時25分 苗栗縣○○鎮○○街00○0號 7 110年3月15日夜間5時45分 苗栗縣○○鎮○○路00號 8 110年3月15日夜間5時47分 苗栗縣○○鎮○○路00號 9 110年3月15日夜間6時7分 苗栗縣○○鎮○○路00○0號 10 110年3月15日夜間6時11分 苗栗縣○○鎮○○路0號 11 110年3月15日夜間6時12分 苗栗縣○○鎮○○路0號 12 110年3月15日夜間6時34分 苗栗縣○○鎮○○路000號